臺灣臺中地方法院刑事裁定
111年度單禁沒字第1144號
聲  請  人  臺灣臺中地方檢察署檢察官
被      告  劉康旗


                    （現於法務部○○○○○○○臺南二監執行中）
上列聲請人因被告違反毒品危害防制條例案件（111 年度撤緩毒
偵緝字第30號、111 年度毒偵緝字第501號），聲請單獨宣告沒
收（111年度聲沒字第927號），本院裁定如下：
    主  文
扣案如附表編號1至3所示之物，均沒收銷燬之。
    理  由
一、聲請意旨略以：被告劉康旗前因12次施用第一級毒品海洛因
    及第二級毒品甲基安非他命犯行，經臺灣臺中地方檢察署（
    下稱臺中地檢署）檢察官以111年度撤緩毒偵緝字第30、31
    、32、33、34、35、36、37、38號及 111年度毒偵緝字第49
    8、499、500、501號為不起訴處分確定。被告於111年度撤
    緩毒偵緝字第30號案件扣案之含袋毛重0.24公克、總淨重0.
    0435公克之透明結晶1包，經送檢驗，含有甲基安非他命成
    分，有台灣檢驗科技股份有限公司濫用藥物實驗室-台北出
    具之報告編號UL/2019/00000000號濫用藥物檢驗報告供參(
    詳臺中地檢署110年度撤緩毒偵字第108號卷第77頁）；被告
    於111年度毒偵緝字第501號案件中扣案總淨重8.6215公克之
    白色晶體8包、總淨重1.50公克之粉末3包，經送檢驗，分別
    含有甲基安非他命成分及海洛因成分，有詮昕科技股份有限
    公司報告編號D0000000號濫用藥物尿液檢驗報告及法務部調
    查局濫用藥物實驗室民國109年6月11日調科壹字第10923009
    990號鑑定書足憑（詳臺灣桃園地方檢察署，下稱桃園地檢
    署，109年度毒偵字第3239號卷第141、145頁），爰依刑法
    第38條第1項、第40條第2項及毒品危害防制條例第18條第1
    項前段、刑事訴訟法第455之36條第2項規定宣告沒收並諭知
    銷燬等語。
二、按違禁物或專科沒收之物得單獨宣告沒收。刑法第40條第2
    項定有明文。次按查獲之第一級、第二級毒品及專供製造或
    施用第一級、第二級毒品之器具，不問屬於犯罪行為人與否
    ，均沒收銷燬之，毒品危害防制條例第18條第1項前段亦有
    明文。
三、經查：
  ㈠被告前因違反毒品危害防制條例案件，經臺中地檢署檢察官
    以111年度撤緩毒偵緝字第30、31、32、33、34、35、36、3
    7、38號、111年度毒偵緝字第498、499、500、501號為不起
    訴處分確定等情，有該不起訴處分書及臺灣高等法院被告前
    案紀錄表在卷足憑，並經本院核閱本案偵查卷宗全卷無訛。
  ㈡而扣案透明結晶1包，經送驗後檢出第二級毒品甲基安非他命
    成分；扣案粉末3包，經送驗後均檢出含第一級毒品海洛因
    成分；扣案白色晶體8包經抽驗檢驗結果，檢出第二級毒品
    甲基安非他命成分等情，有台灣檢驗科技股份有限公司濫用
    藥物實驗室108年4月9日濫用藥物檢驗報告、法務部調查局
    濫用藥物實驗室109年6月16日調科壹字第10923009990號鑑
    定書、詮昕科技股份有限公司109年6月2日藥物檢驗報告、
    扣押物品清單（保管字號：110年度安保字第965號、110年
    度毒保字第334號、110年度安保字第1361號）在卷足查（見
    臺中地檢署110年度撤緩毒偵字第108號卷第75-77頁、桃園
    地檢署109年度毒偵字第3239號卷第145頁、臺中地檢署111
    年度毒偵緝字第501號卷第75、81-83頁），堪認上開扣案物
    均屬違禁物，均應依毒品危害防制條例第18條第1項前段規
    定，沒收銷燬之。是本件聲請人之聲請自屬有據，應予准許
    。至供鑑驗用之毒品既已耗損而滅失，自不另予以宣告沒收
    銷燬，附此敘明。 
 四、爰依刑事訴訟法第220條、第455之36條第2項，毒品危害防
    制條例第18條第1項前段，刑法第11條、第40條第2項，裁定
    如主文。
中　　華　　民　　國　　111 　年　　12　　月　　14　　日
                  刑事第十一庭    法  官  蔡逸蓉
以上正本證明與原本無異。
如不服本裁定，應於收受送達後5日內向本院提出抗告狀。（應
附繕本）
　　　　　　　　　　　　　　　　　書記官　蔡秀貞　　　　
中　　華　　民　　國　　111 　年　　12　　月　　14　　日
附表：
編號 物品名稱及數量 檢驗結果 備註 1 透明結晶1包 ⒈檢驗前淨重0.0435公克 ⒉驗餘淨重0.0411公克 ⒊檢出第二級毒品甲基安非他命成分 ⒈台灣檢驗科技股份有限公司濫用藥物實驗室108年4月9日濫用藥物檢驗報告（見臺中地檢署110年度撤緩毒偵字第108號卷第77頁） ⒉扣押物品清單（保管字號：110年度安保字第965號，見臺中地檢署110年度撤緩毒偵字第108號卷第75頁） 2 粉末3包 ⒈檢驗前合計淨重1.50公克，驗餘淨重1.43公克，純度33.47%，純質淨重0.50公克 ⒉均檢出含第一級毒品海洛因成分 ⒈法務部調查局濫用藥物實驗室109年6月16日調科壹字第10923009990號鑑定書（見桃園地檢署109年度毒偵字第3239號卷第145頁） ⒉扣押物品清單（保管字號：110年度毒保字第334號，見臺中地檢署111年度毒偵緝字第501號卷第75頁） 3 白色晶體8包 ⒈檢驗前淨重8.6215公克 ⒉經抽樣檢驗1包，檢出第二級毒品甲基安非他命成分 ⒈詮昕科技股份有限公司109年6月2日藥物檢驗報告（見臺中地檢署111年度毒偵緝字第501號卷第83頁） ⒉扣押物品清單（保管字號：110年度安保字第1361號，見臺中地檢署111年度毒偵緝字第501號卷第81頁）